【裁判字號】    97,易,32
【裁判日期】    970408
【裁判案由】    竊盜
【裁判全文】
臺灣基隆地方法院刑事判決                97年度易字第32號
公  訴  人  臺灣基隆地方法院檢察署檢察官
被      告  丁○○
                      之4
上列被告因竊盜案件，經檢察官提起公訴（96年度偵緝字第638號）
，本院判決如下：
    主  文
丁○○共同竊盜，處有期徒刑月；又共同竊盜，處有期徒刑
月；又共同竊盜，處有期徒刑月；應執行有期徒刑捌月。
    事  實
一、丁○○與「吳桂芳」共同基於意圖為自己不法所有之犯意聯
    絡，由丁○○出面，以每2 小時新臺幣（下同）5 千元之價
    格，僱請不知情之丙○○駕駛車牌號碼為KZ－981 號營業用
    大貨車，在指定之時間、地點會合，於民國96年6 月30日8
    時許，丁○○與丙○○在基隆市文化中心會合後，丁○○坐
    在大貨車副駕駛座，指示丙○○將大貨車開到基隆市○○路
    與義一路交岔路口處，竊取亞鉅營造股份有限公司（設臺北
    市○○區○○路4 段77號12樓之2 號；下簡稱亞鉅公司）放
    置在該處之鋪路鋼板計12片（每片重約800 公斤，每片市價
    值新臺幣（下同）1 萬多元）得手後，丁○○依照「吳桂芳
    」的指示，與丙○○將上開所竊得之鋪路鋼板載運至設於基
    隆市○○區○○街76號1 樓之禾冠利企業有限公司（下稱禾
    冠公司），在「吳桂芳」的陪同下，推由丁○○出面銷售，
    丁○○並為取信禾冠公司之不知情江高滿珍，並在資源回收
    場切結書上具名簽章，隨後將鋪路鋼板變賣牟利，丁○○因
    此分得5 、6 千元。
二、丁○○基與「吳桂芳」共同基於意圖為自己不法所有之犯意
    聯絡，以同上之手法，由丁○○出面，僱請不知情之丙○○
    駕駛上開營業用大貨車，於96年7 月13日8 時許，丁○○與
    丙○○在基隆市文化中心會合後，丁○○坐在大貨車副駕駛
    座，指示丙○○將大貨車開到信四路與義一路交岔口處，竊
    取亞鉅公司放置於在該處之鋪路鋼板計10片，得手後，丁○
    ○依照「吳桂芳」的指示，與丙○○將上開所竊得之鋪路鐵
    板載運到禾冠公司，由丁○○出面銷售，丁○○為取信禾冠
    公司之不知情江高滿珍，並在資源回收場切結書上具名簽章
    ，隨後將鋪路鋼板變賣牟利，丁○○因此分得5 、6 千元。
三、丁○○與「吳桂芳」共同基於意圖為自己不法所有之犯意聯
    絡，以同上之手法，由丁○○出面，僱請不知情之丙○○駕
    駛上開營業用大貨車，於96年7 月14日15時許，丁○○與丙
    ○○在基隆市文化中心會合後，丁○○坐在大貨車副駕駛座
    ，指示丙○○將大貨車開到基隆市○○路與義一路交岔口處
    ，由在場不知情之2 位不詳姓名工人，駕駛推高機將原用挖
    土機壓住的鋼板抽出，竊取亞鉅公司放置於在該處之鋪路鐵
    板計12片及挖土機用挖斗2 具，得手後，丁○○依照「吳桂
    芳」的指示，與丙○○將上開所竊得之鋪路鋼板載運到禾冠
    公司，由丁○○出面銷售，丁○○為取信禾冠公司之不知情
    江高滿珍，並在資源回收切結書具名簽章，隨後將鋪路鋼板
    及挖斗2 具販售給江高滿珍，得款91612 元，丁○○從中分
    得5 、6 千元。嗣於96年7 月17日16時40分許，亞鉅公司工
    地監工乙○○會同警方，在禾冠公司上址，起獲上開遭竊之
    鋪路用鋼板11片、挖土機挖斗2 具等物。
四、案經亞鉅公司訴由基隆市警察局第二分局報告臺灣基隆地方
    法院檢察署檢察官偵查起訴。
    理  由
一、按最重本刑為3 年以下有期徒刑、拘役或專科罰金之罪，以
    及刑法第320 條、第321 條之竊盜罪，經第二審判決者，不
    得上訴於第三審法院，刑事訴訟法第376 條第1 款、第2 款
    定有明文。又除簡式審判程序、簡易程序及第376 條第1 款
    、第2 款所列之罪之案件外，第一審應行合議審判，96年3
    月21日總統公布、同年月23日施行之刑事訴訟法第284 條之
    1 亦有明文。茲查被告丁○○係犯刑法第320 條第1 項之竊
    盜罪，依上開規定得行獨任審判。
二、又被告以外之人於審判外之言詞或書面陳述，除法律有規定
    者外，不得作為證據，刑事訴訟法第159 條第1 項固有明文
    。惟被告以外之人於審判外之陳述，經當事人於審判程序同
    意作為證據，法院審酌該言詞陳述或書面陳述作成時之情況
    ，認為適當者，亦得為證據；當事人、代理人或辯護人於法
    院調查證據時，知有上開刑事訴訟法第159 條第1 項不得為
    證據之情形，而未於言詞辯論終結前聲明異議者，視為有前
    項之同意，刑事訴訟法第159 條之5 亦有明文。本案起訴書
    所列舉之各項證據，經本院於審判程序提示予被告，並告以
    內容要旨，被告表示無意見，且未聲明異議，本院審酌相關
    言詞陳述或書面陳述作成時之情況，認為適當，依前揭法條
    意旨，均得援為本案證據。
三、訊據被告坦承如何於上開時間、地點僱請丙○○駕駛營業用
    大貨車至位於事實欄一至三所示地地點載運鋼板至位於上址
    之禾冠公司出賣載運之鋼板，並在資源回收切結書上簽名，
    並分得錢財之事實，然矢口否認有何竊盜犯行，辯稱：是「
    「吳桂芳」叫伊去載的，「吳桂芳」說是他們之前的工地用
    剩下的鋼板，他們之前的工程是鋪設管線，載完以後再到回
    收場變賣，拿到錢以後，將錢拿給「吳桂芳」，伊是以電話
    跟他聯絡云云。惟查：
  (一)上揭由被告丁○○僱請不知情司機丙○○，在前開時、地，
    共同竊取被害人亞鉅公司所有鋼板之事實，業據證人即被害
    人亞鉅公司之工地負責人張育榮、亞鉅公司在上開工地之現
    場監工乙○○於96年7 月17日警詢時就其發覺遭竊及失竊系
    爭鋼板之過程指證歷歷（見偵查卷第7 至11頁），並經證人
    即被告丁○○僱請載運鋼板之司機丙○○於96年7 月19 日
    警詢證稱、96年10月26日、96年12月25日檢察官偵訊時具結
    證述就上開案發時間伊如何應打電話前來自稱之人之要約，
    駕駛上開貨車前去案發地點，並依照被告等人之指示操作上
    開貨車之起重設備，將系爭鋼板運走等情結證明確外，復有
    贓物認領保管單1 紙、查獲現場照片6 幀、工程契約副本、
    鋼材租賃契約書等附卷可稽。
  (二)丁○○與丙○○將上開所竊得之鋪路鋼板載運至位於上址之
    禾冠公司，推由丁○○出面銷售，丁○○並為取信禾冠公司
    之不知情江高滿珍，並在資源回收場切結書上具名簽章，隨
    後將鋪路鋼板變賣牟利，丁○○因此分得5 、6 千元等情，
    業據被告丁○○坦承不諱，核與證人丙○○於警詢、檢察官
    偵訊時具結證述、證人即禾冠公司負責人江高滿珍於警詢、
    檢察官偵訊時具結證述之情節相符，臺北市政府營利事業登
    記證影本1 份、收受物品、舊貨、五金廢料或廢棄物登記表
    1 份、資源回收書切結書影本1 紙在卷可稽，足堪認定。證
    人即禾冠公司與丁○○接觸之江高滿珍於96年12月25日檢察
    官偵訊時具結證述，除了丁○○外，還有一個年輕人跟我對
    話，問我要不要收鋼板等語（見96年度偵緝字第637 號偵查
    卷第23頁），是被告丁○○供稱，是一個叫「吳桂芳」的人
    叫伊去請貨車運送鋼板等情，應非子虛。
  (三)被告丁○○雖辯稱：「吳桂芳」說是他們之前的工地用剩下
    的鋼板，他們之前的工程是鋪設管線，是「吳桂芳」叫伊載
    運去賣的案發當日阿芳打伊的手機，跟伊聯絡說，約在文化
    中心會合，伊就跟吊車司機在文化中心等阿芳打電話來，阿
    芳先去現場，再打電話叫我們過去，鋼板吊上車後由丙○○
    載到鋼板到阿芳指定我們載到北五堵那邊的一個廢棄物處理
    場那邊，是阿芳先去，我及吊車司機再載鋼板過去給回收場
    的老闆云云。惟證人即駕駛營業大貨車之司機丙○○於警詢
    中證稱，第一次及第二次到達現場後，現場都沒有其他人，
    我就依他的指示將現場鋼板吊上車，把鋼板載運到禾冠公司
    等語（見96年度偵字第4434號偵查卷第12頁），其於96年12
    月25日檢察官偵訊時具結證稱：「（你與丁○○會和的時候
    ，只有她一個人，還是有其他人一起來？）只有她一個人，
    坐上車的也只有她一個人，我兩次與他會和的地點都是在文
    化中心，後來他到工地的時候，有看到另外一個人在開堆高
    機，我不知道堆高機的人怎麼過去的」（見96年度偵緝字第
    637 號偵查卷第22頁）等語，證人丙○○係被告丁○○僱請
    載運鋼板，之前並不認識，衡情應無設詞誣陷被告之虞，其
    證詞應看採信。是依照證人丙○○之證述，足認被告丁○○
    叫司機丙○○第1 次、第2 次載運鐵板時，工地現場並無其
    他人，只有丁○○1 人，第3 次載運鋼板，與被告在基隆文
    化中心會合時，亦無被告丁○○所述等候「吳桂芳」來電而
    前往載運之情，又經本院質之被告丁○○有關「吳桂芳」之
    年籍資料如何聯絡，均無法確切回答，而證人即被告丁○○
    之子蕭鳴鴻於本院97年3 月26日審判時證稱，「吳桂芳」是
    之前在台北做污水工程時工作認識的，現在亦無法聯絡到案
    ，是被告丁○○前述辯解，「吳桂芳」有到現場指揮伊與丙
    ○○搬運鋼板云云，要屬推諉卸責之詞，被告顯然事前已經
    與「吳桂芳」之男子謀議行竊，而推由被告丁○○僱請不知
    情之丙○○駕駛營業大貨車載運工地之鋼板。
  (四)被告丁○○與其子即證人蕭鴻鳴均從事綁鐵工作，業據被告
    自承在卷，核與證人蕭鳴鴻於本院證述之情節相符，經本院
    詰問證人蕭鳴鴻關於被告丁○○載運至資源回收場販賣之系
    爭鋼板：「（【提示偵查卷第47、49頁鋼板】在建築工地有
    無看過這種鋼板？）有，就是鋪地板讓砂石車來走。」、「
    （鋼板是不是貴重的建材？）對。」、「（你跟你媽媽是否
    是在同一個工地綁鐵？）之前是經常一起去綁鐵，現在沒有
    在一起了。」、「（工地建築告一段落後，鋼板如何處理？
    ）叫人家載走，看是何人鋪設的就載回去營造公司。」、「
    （你剛才看到偵查卷內的鋼板，會不會廢鐵拿去賣掉？）應
    該不會吧‧‧‧。」（見本院96年3 月25日審判筆錄）等語
    ，而被告丁○○亦供稱「（去建築工地做綁鐵時，有無看過
    鋼板？）有，是給車子走的。」、「（工地的鋼板是何人的
    ？）應該都是工地的。」、「（工程結束後，鋼板會不會送
    到資源回收場賣掉？）我不知道，應該是不會吧。」（見本
    院97年3 月25日審判筆錄）等語。依被告所述，僅因「吳桂
    芳」之託詞，竟然會至僱請丙○○駕駛營業大貨車至基隆市
    ○○路與義一路交岔路口，先後3 次載運亞鉅公司承攬基隆
    市○○○○○道新建工程而鋪設在上開交岔路口之鋼板，被
    告與其子蕭鳴鴻均係在工地從事綁鐵之工作，均知悉鋼板屬
    於營造廠所有鋪設給車子走，被告丁○○不得諉為不知，其
    當然知悉系爭鋼板係屬營造公司所有，且並不會當成「廢鐵
    」販賣至資源回收場，是被告丁○○空口辯稱，是「吳桂芳
    」說鋼板是他們之前的工地用剩下的鐵板，他們之前的工程
    是鋪設管線，載完以後再到回收場變賣云云，被告所辯實與
    常情相違，要屬事後推諉卸責之詞。
  (五)又被告先後3 次僱請不知情丙○○載運鋼板等物，並與吳桂
    芳一同販賣予禾冠公司，處分竊取之鋼板，先後3 次各分得
    5 、6 千元，是被告丁○○具有不法所有意圖甚明。
  (六)又依前述，「吳桂芳」託由被告丁○○負責聯絡僱請不知情
    之丙○○駕駛上開貨車前來載運鋼板等物至禾冠公司，由被
    告丁○○與「吳桂芳」出面販售，據上，被告與「吳桂芳」
    間就本件竊盜犯行，具有犯意聯絡及行為分擔，情極明灼。
  (七)綜上，被告所辯顯係事後卸責之詞，委無足取。本件事證明
    確，被告上揭犯行足可認定，應依法論科。
四、核被告丁○○先後3 次所為，均係犯行為時刑法第320 條第
    1 項之竊盜罪。被告與「吳桂芳」間就上開竊盜犯行，有犯
    意之聯絡及行為之分擔，為共同正犯。又被告利用不知情之
    丙○○吊掛載運系爭鋼板，為間接正犯。被告所犯上開3 罪
    ，犯意各別，行為互異，均應分論併罰。爰審酌被告正值壯
    年，不思正途，為一時貪念，竟竊取他人所有之財物，所為
    非是，及其犯罪動機、目的、手段、智識程度、所竊得財物
    之價值、素行、犯後態度，等一切情狀，量處如主文所示之
    刑，並定其應執行之刑
據上論斷，應依應依刑事訴訟法第284 條之1 、第299 條第1 項
前段，刑法第28條、第320 條第1 項、第51條第5 款，刑法施行
法第1 條之1 ，判決如主文。
本案經檢察官甲○○到庭執行職務。
中    華    民    國    97    年    4     月    8     日
                  刑事第三庭法    官  黃永定
以上正本證明與原本無異。
如不服本判決應於收受本判決後10日內向本院提出上訴書狀，其
未敘述上訴理由者，並得於提起上訴後10日內向本院補提理由書
狀（均須按他造當事人之人數附繕本）「切勿逕送上級法院」。
中    華    民    國    97    年    4     月    8     日
                            書 記 官  劉珍珍
附錄論罪法條：
刑法第320條第1項：
I意圖為自己或第三人不法之所有，而竊取他人之動產者，為竊
  盜罪，處5 年以下有期徒刑、拘役或5 百元以下罰金。


司法院資訊處製作；財團法人民間司法改革基金會備份。
